【裁判字號】    97,上訴,250
【裁判日期】    970227
【裁判案由】    違反槍砲彈藥刀械管制條例
【裁判全文】
臺灣高等法院臺中分院刑事判決         97年度上訴字第250號
上  訴  人
即  被  告  乙○○
指定辯護人  本院公設辯護人  劉秋蘭
上列上訴人因違反槍砲彈藥刀械管制條例案件，不服臺灣臺中地
方法院96年度訴字第4346號中華民國96年12月20日第一審判決（
起訴案號：臺灣臺中地方法院檢察署 96年度偵字第24147號），
提起上訴，本院判決如下：
    主  文
上訴駁回。
    事  實
一、乙○○於民國95年3、4月間某日，在臺中縣太平市農會附近
    ，明知其真實姓名不詳年約五十歲綽號「洪明」之男性友人
    所交付委請其保管，由仿BERETTA廠92F型半自動手槍製造之
    改造手槍一支（含彈匣一個，槍枝管制編號：0000000000）
    ，具有殺傷力，未經主管機關許可不得寄藏，竟未經許可，
    應允受寄保管而藏放在臺中縣太平市○○○路某山區工寮內
    。嗣於 96年10月9日22時30分許，警察根據檢舉持核發之搜
    索票，至乙○○位於臺中縣太平市○○路 498號住處搜索，
    搜得「洪明」併同前揭改造手槍一起交付保管之擦槍工具一
    組，再由乙○○帶同警察前往上開工寮內，起獲並扣押該支
    改造手槍。
二、案經臺中市警察局第三分局報請臺灣臺中地方法院檢察署檢
    察官偵查起訴。
    理  由
一、上揭犯罪事實，業據上訴人即被告乙○○於警詢、檢察官偵
    訊中及原審、本院審理時均坦承不諱，並有前開扣案之改造
    手槍一支（含彈匣一個）足憑，而該支改造手槍經送鑑定結
    果，認「係改造手槍，由仿BERETTA廠92F型半自動手槍製造
    之槍枝，換裝土造金屬槍管及土造金屬滑套而成，擊發功能
    正常，可供擊發適用子彈使用，具有殺傷力」，此有內政部
    警政署刑事警察局96年11月13日刑鑑字第0960158766號鑑定
    書一份附卷可稽（參偵卷第45～47頁）。本件事證明確，被
    告犯行應堪認定。
二、被告受「洪明」之託收受該支改造手槍後將之藏放在前開工
    寮內以為保管之舉，應屬寄藏之行為；又寄藏與持有，均係
    將物置於自己實力支配之下，僅寄藏必先有他人之持有行為
    ，而後始為之受寄代藏而已，故寄藏之受人委託代為保管，
    其保管之本身，亦屬持有，不過，此之持有係受寄之當然結
    果，自宜僅就寄藏行為為包括之評價，不應另就持有予以論
    罪（最高法院74年度台上字第3400號判例參照）。故核被告
    所為，係犯槍砲彈藥刀械管制條例第8條第4項之未經許可寄
    藏可發射子彈具有殺傷力之改造手槍罪。另本件係因有人於
    96年10月初某日看見乙○○持黑色手槍一支向人討債，而提
    出檢舉，警察根據該檢舉及事後到乙○○住處附近實際觀察
    結果，認為其確有違反槍砲彈藥刀械管制條例規定之嫌疑，
    乃向臺灣臺中地方法院聲請核發搜索票，並於搜得擦槍工具
    後，經詢問被告，再由被告帶往前開工寮內起獲該支改造手
    槍，此經證人即承辦警員許文村於原審審理中具結證述在卷
    ，並經原審調取臺灣臺中地方法院96年度聲搜字第4203號案
    卷核閱屬實。足徵本件雖係被告帶同警員起獲該支改造手槍
    ，但被告並非在其寄藏該支改造手槍之行為經警員發覺之前
    為之，僅係於警員前往搜索該支改造手槍時配合交出而已，
    故無自首之情形（參最高法院93年度台上字第4223號判決）
    ，併此敘明。
三、原審審理結果，認被告犯上開之罪，適用槍砲彈藥刀械管制
    條例第8條第4項，刑法第11條前段、第42條第3項、第38 條
    第1項第1款等規定，並審酌被告犯後自始至終均坦承所為態
    度良好，頗具悔意，惟寄藏時間長達一年多，且所為影響社
    會治安非微等一切情狀，量處有期徒刑三年，併科罰金新臺
    幣十萬元，並諭知罰金易服勞役之折算標準。復說明辯護人
    雖請求依刑法第59條減輕刑罰，然被告於警詢中供稱：「當
    時我有告訴洪明寄放幾天後，就要把手槍拿回去，但是寄放
    沒多久他就死亡，洪明於95年底因腦溢血死亡」（參偵卷第
    9 頁筆錄），於原審審理中復稱：「（問：槍交給你之後，
    為何沒有放在家裡，要放在工寮？）我想說那個東西也是不
    好的東西，所以不敢放在家裡面，才會放在工寮」（參原審
    卷第40頁筆錄），茲被告既知該支改造手槍係危險之違禁物
    品，也知委寄者「洪明」已經死亡，卻不向警察機關自首報
    繳或做其他妥適之處置，仍繼續保管持有之，顯見其居心叵
    測，而無任何可憫恕之情狀，核與刑法第59條之減刑要件不
    符，是以無法據該條規定予以酌減。另敘明扣案之改造手槍
    一支（含彈匣一個，槍枝管制編號：0000000000）係違禁物
    ，依刑法第38條第1項第1款之規定，應併予宣告沒收。又本
    件雖尚扣得擦槍工具一組，但因該物非屬被告所有，亦非屬
    違禁物，且與被告前揭犯行無關，與沒收條件不合，故未能
    併為沒收之宣告。經核原審判決認事用法並無違誤，量刑亦
    稱妥適。被告上訴意旨認原審量刑過重云云，並無理由，應
    予駁回。
據上論結，應依刑事訴訟法第368條，判決如主文。
本案經檢察官甲○○到庭執行職務。
中    華    民    國    97    年    2     月    27    日
            刑事第八庭  審判長法  官  羅  得  村
                              法  官  劉  榮  服
                              法  官  張  靜  琪
上列正本證明與原本無異。
如不服本判決應於收受送達後十日內向本院提出上訴書狀，其未
敘述上訴之理由者並得於提起上訴後十日內向本院補提理由書（
須附繕本）。
                              書記官  陳  俞  豪
中    華    民    國    97    年    2     月    27    日
附錄論罪科刑法條
槍砲彈藥刀械管制條例第8條第4項
未經許可，持有、寄藏或意圖販賣而陳列第1項所列槍枝者，處
三年以上十年以下有期徒刑，併科新臺幣七百萬元以下罰金。


司法院資訊處製作；財團法人民間司法改革基金會備份。
